臺灣新北地方法院刑事判決
111年度審易字第1958號
公  訴  人  臺灣新北地方檢察署檢察官
被      告  陳宗庭




上列被告因詐欺案件，經檢察官提起公訴（111 年度偵字第3339
4 號），本院判決如下：
    主  文
陳宗庭犯詐欺取財罪，科罰金新臺幣貳萬元，如易服勞役，以新
臺幣壹仟元折算壹日。
未扣案之犯罪所得新臺幣陸仟伍佰陸拾元沒收，於全部或一部不
能沒收或不宜執行沒收時，追徵其價額。
    事實及理由
壹、查被告陳宗庭所犯係死刑、無期徒刑、最輕本刑為3 年以上
    有期徒刑以外之罪，其於準備程序就被訴事實為有罪之陳述
    ，經告知簡式審判程序之旨，並聽取其與檢察官之意見後，
    本院認無不得或不宜改依簡式審判程序進行之處，爰依刑事
    訴訟法第273 條之1 第1 項、第284 條之1 之規定，裁定進
    行簡式審判程序。
貳、本案犯罪事實、證據及應適用之法條，除補充「被告陳宗庭
    於111 年10月13日本院準備程序及審理時之自白（參本院卷
    附當日各該筆錄）」為證據外，餘均引用附件即檢察官起訴
    書之記載。
叁、審酌被告為具備一般智識程度及社會歷練之成年人，於肢體
    、氣力各方面，並無顯然欠缺或低下之情狀，對於不得以欺
    惘等不法手段向他人詐取財物一節，自應知之甚詳，卻因一
    時貪念，未循正當方式取得所需，反而對告訴人王淯阡施用
    詐術，進而騙取金錢得手，實有不該，兼衡被告之素行、教
    育程度、職業、家庭經濟與生活狀況、犯罪之動機、目的、
    手段、所詐得金錢之數額，以及犯後始終坦承犯行，態度勉
    可，然迄今未能與告訴人達成和解或成立調解，亦未填補告
    訴人所受損失等一切情狀，量處如主文第1 項所示之刑，並
    諭知易服勞役之折算標準，以資處罰。
肆、被告實行本件犯行詐得之新臺幣（下同）6,560 元，屬其犯
    罪所得，未見實際合法發還告訴人之事證，基於任何人不能
    保有犯罪所得之立法原則，自應於主文第2 項宣告沒收，並
    於全部或一部不能沒收或不宜執行沒收時，追徵其價額。
伍、本判決係依刑事訴訟法第310 條之2 及第454 條所製作之簡
    化判決，依法僅需記載犯罪事實、證據名稱及應適用之法條
    ，並得以簡略方式為之，如認定之犯罪事實、證據及應適用
    之法條，與檢察官起訴書之記載相同者，得引用之，附此敘
    明。
據上論斷，應依刑事訴訟法第273 條之1 第1 項、第299 條第1
項前段、第310 條之2 、第454 條（本件依刑事判決精簡原則，
僅記載程序法條文），判決如主文。
本案經檢察官徐綱廷偵查起訴，由檢察官陳炎辰到庭執行公訴。
中　　華　　民　　國    111   年 　 11  　月 　  1  　日
                 刑事第二十四庭  法  官　李俊彥   
以上正本證明與原本無異。
如不服本判決，應於判決送達後20日內敘明上訴理由，向本院提
出上訴狀（應附繕本），上訴於臺灣高等法院。其未敘述上訴理
由者，應於上訴期間屆滿後20日內向本院補提理由書「切勿逕送
上級法院」。
                                 書記官  林慈恩
中　　華　　民　　國    111   年 　 11  　月 　  1  　日
附錄本判決論罪之法律條文：
中華民國刑法第339 條
意圖為自己或第三人不法之所有，以詐術使人將本人或第三人之
物交付者，處5 年以下有期徒刑、拘役或科或併科50萬元以下罰
金。
以前項方法得財產上不法之利益或使第三人得之者，亦同。
前二項之未遂犯罰之。  
--------------------------------------------------------
臺灣新北地方檢察署檢察官起訴書
                                    111年度偵字第33394號
　　被　　　告　陳宗庭　男　33歲（民國00年0月0日生）
　　　　　　　　　　　　住○○市○○區○○路0段000巷00號
　　　　　　　　　　　　3樓
                        (現另案於法務部○○○○○○○○                         羈押中)
　　　　　　　　　　　　國民身分證統一編號：Z000000000號
上列被告因詐欺案件，業經偵查終結，認應提起公訴，茲敘述犯
罪事實及證據並所犯法條如下：
　　　犯罪事實
一、陳宗廷於民國110年6月19日前某日某時許，利用設備連結上
    網際網路，並登入社群軟體臉書(FACEBOOK)暱稱「陳政傑」
    之帳戶後，見王淯阡在「南部遊戲王面交團」社團網頁中，
    刊登收購遊戲王卡片之訊息，竟意圖為自己不法之所有，基
    於詐欺取財之犯意，透過傳送臉書簡訊Messenger、撥打行
    動電話等方式，向王淯阡佯稱：願以新臺幣(下同)6560元之
    價格出售遊戲王卡片等商品云云，致王淯阡陷於錯誤，遂於
    同年月19日13時53分，轉帳匯款6560元至陳宗廷指定、向其
    不知情友人蔡文斌取得蔡文斌母陳秀英(蔡文斌、陳秀英涉
    犯詐欺罪嫌部分，另為不起訴處分)申辦中華郵政000-00000
    000000000號帳戶(下稱本案帳戶)中，陳宗廷旋提領該款出
    戶。嗣王淯阡未收受上開商品，履聯繫陳宗廷未著，遂報警
    而循線查悉。
二、案經王淯阡訴由新北市政府警察局三重分局報告偵辦。
        證據並所犯法條
一、證據清單暨待證事實
編號 證據名稱 待證事實 1 被告陳宗廷於偵查中之任意性自白 全部犯罪事實。 2 證人即告訴人王淯阡於警詢之證述 全部犯罪事實。 3 證人即同案被告蔡文斌於偵查中之證述、本案帳戶之申辦資料 被告向蔡文斌借用本案帳戶之事實。 4 告訴人與被告之臉書對話內容列印畫面、本案帳戶交易明細、網路匯款列印畫面 被告對告訴人實施詐術，使告訴人匯付款項至本案帳戶之事實。 
二、核被告所為，係犯刑法第339條第1項之詐欺取財罪嫌。被告
    因本件犯行所得財物，為其所有之犯罪所得，請依刑法第38
    條之1第1項沒收，如全部或一部不能沒收，請依刑法第38條
    之1第3項追徵其價額。
三、依刑事訴訟法第251條第1項提起公訴。　　　　　　
　　此  致
臺灣新北地方法院
中　　華　　民　　國　 111　　年　　8 　　月　　22　　日
　　　　　　　　　　　　　　　檢　察　官  徐綱廷